【裁判字號】    97,訴,2428
【裁判日期】    971009
【裁判案由】    違反毒品危害防制條例
【裁判全文】
臺灣彰化地方法院刑事判決              97年度訴字第2428號
公  訴  人  臺灣彰化地方法院檢察署檢察官
被      告  甲○○
上列被告因違反毒品危害防制條例案件，經檢察官提起公訴（97
年度毒偵字第2915號），本院裁定以簡式審判程序審理，判決如
下：
    主    文
甲○○施用第一級毒品，累犯，處有期徒刑柒月。扣案之注射針
筒拾貳支、空塑膠袋拾壹個、拆封注射水空瓶貳瓶及塑膠挑棒參
支均沒收之。
    犯  罪  事  實
一、甲○○曾於民國87年間，因施用毒品案件，經本院以87年度
    毒聲字第612號裁定移送觀察、勒戒後，認無繼續施用毒品
    之傾向，由臺灣彰化地方法院檢察署檢察官於87年8月25日
    ，以87年度偵字第6499號為不起訴處分確定。復因施用毒品
    案件，經本院以89年度毒聲字第3594號裁定移送觀察、勒戒
    後，認無繼續施用毒品之傾向，於89年9月26日釋放，並由
    臺灣彰化地方法院檢察署檢察官於同日，以89年度毒偵字第
    3384號、第3460號、第3832號為不起訴處分確定。另於93、
    94年間，因毒品危害防制條例案件及傷害等案件，經本院、
    臺灣臺中地方法院分別以94年度訴字第70號判決、94年度訴
    字第1640號判決判處有期徒刑8月、9月，應執行有期徒刑1
    年4月，甫於95年9月18日縮短刑期假釋出監付保護管束期滿
    未經撤銷視為執行完畢。詎仍不知警惕，另基於施用第一級
    毒品海洛因之犯意，於97年7月10日，在彰化縣境內某不詳
    公園內，以將海洛因然摻水置入針筒內再注射身體之方式，
    施用第一級毒品海洛因一次。嗣於97年7月12日上午9時50分
    許，在彰化縣永靖鄉永南村八德巷59號之義發棺木店前為警
    查獲，並扣得注射針筒12支、空塑膠袋11個、拆封注射水空
    瓶2瓶及塑膠挑棒3支，經採集其尿液送驗，結果呈毒品嗎啡
    陽性反應，始悉上情。
二、案經彰化縣警察局員林分局報請臺灣彰化地方法院檢察署檢
    察官偵查起訴。
    理    由
一、本件被告甲○○所犯係死刑、無期徒刑、最輕本刑為三年以
    上有期徒刑或高等法院管轄第一審案件以外之罪，並於本院
    行準備程序時就被訴事實為有罪之陳述，本院合議庭依前揭
    規定，經評議結果，裁定改由受命法官獨任行簡式審判程序
    ，先予敘明。
二、上揭犯罪事實，業據被告甲○○迭於警詢、偵訊及本院行準
    備程序、審理程序時均坦承不諱，且其於97年7月12日為警
    查獲時所採取之尿液，經送鑑驗結果，確呈嗎啡及可待因陽
    性反應，此有彰化縣警察局員林分局委託檢驗尿液代號與真
    實姓名對照單及詮昕科技股份有限公司97年7月24日濫用藥
    物尿液檢驗報告各一紙附卷可稽；此外，並有扣得之注射針
    筒12支、空塑膠袋11個、拆封注射水空瓶2瓶及塑膠挑棒3支
    可資憑證，足認被告之自白應與事實相符，洵堪採信。
三、按修正毒品危害防制條例就施用毒品者，僅於「初犯」及「
    五年後再犯」二種情形，有其追訴條件之限制，即須於初犯
    經觀察、勒戒或強制戒治釋放後，五年內均無施用毒品之行
    為，始能認其前所實施之觀察、勒戒或強制戒治已足遮斷毒
    癮，而得於五年後再犯時，再予適用初犯之規定，重行觀察
    、勒戒等程序；倘五年內已經再犯，被依法追訴處罰，縱其
    第三次（或第三次以上）施用毒品之時間在初犯釋放五年以
    後，即與「五年後再犯」之情形有別，且因已於「五年內再
    犯」，顯見其再犯率甚高，原實施觀察、勒戒或強制戒治，
    已無法收其實效，而無五年戒斷期之存在，自無再經觀察、
    勒戒及強制戒治之必要，應由檢察官逕行起訴，最高法院95
    年度台非字第59號判決、95年度台非字第65號判決及95年度
    第7 次刑事庭會議決定足供參照。本件被告前因施用毒品案
    件，經本院以89年度毒聲字第3594號裁定移送觀察、勒戒後
    ，認無繼續施用毒品之傾向，於89 年9月26日釋放，並由臺
    灣彰化地方法院檢察署檢察官於同日，以89年度毒偵字第33
    84號、第3460號、第3832號為不起訴處分確定。另於93、94
    年間，因毒品危害防制條例案件及傷害等案件，經本院、臺
    灣臺中地方法院分別以94年度訴字第70號判決、94年度訴字
    第1640號判決判處有期徒刑8月、9月，應執行有期徒刑1 年
    4月，甫於95年9月18日縮短刑期假釋出監付保護管束期滿未
    經撤銷視為執行完畢，此有臺灣彰化地方法院檢察署刑案資
    料查註紀錄表及臺灣高等法院被告前案紀錄表各一份附卷可
    稽；是被告於97年間再次施用毒品之犯行，即與觀察、勒戒
    或強制戒治執行完畢釋放後五年內再犯施用毒品罪之情形有
    別，應依法論科。
四、按海洛因係毒品危害防制條例所定之第一級毒品，不得非法
    施用。核被告所為，係犯毒品危害防制條例第10 條第1項之
    施用第一級毒品罪。被告為施用毒品而持有第一級毒品，其
    持有之低度行為應為施用之高度行為所吸收，不另論罪。又
    被告前於93、94年間，因毒品危害防制條例案件及傷害等案
    件，經本院、臺灣臺中地方法院分別以94年度訴字第70號判
    決、94年度訴字第1640號判決判處有期徒刑8月、9月，應執
    行有期徒刑1年4月，甫於95 年9月18日縮短刑期假釋出監付
    保護管束期滿未經撤銷視為執行完畢，有臺灣彰化地方法院
    檢察署刑案資料查註紀錄表及臺灣高等法院被告前案紀錄表
    各一份附卷可稽，被告於受有期徒刑之執行完畢後，5 年內
    再犯有期徒刑以上之罪，為累犯，應依刑法第47 條第1項規
    定，加重其刑。爰審酌被告曾有施用毒品罪，仍再施用本件
    毒品，惟其對他人權益之侵害仍屬有限，於警、偵訊中及本
    院行準備程序與審理時均已坦承犯行，暨其施用之情節等一
    切情狀，量處如主文所示之刑。至扣案注射針筒12支、空塑
    膠袋11個、拆封注射水空瓶2瓶及塑膠挑棒3支，均係被告所
    有供施用毒品所用之物，業據被告供承在卷，應依刑法第38
    條第1項第2款之規定宣告沒收之。
據上論斷，應依刑事訴訟法第273條之1第1項、第299條第1項前
段，毒品危害防制條例第10條第1項，刑法第11條前段、第47條
第1項、第38條第1項第2款，判決如主文。
本案經檢察官蔡明達到庭執行職務
中    華    民    國    97    年    10    月    9    日
                  刑事第四庭      法  官  吳俊螢
以上正本證明與原本無異。
如不服本判決，應於判決送達後10日內，向本院提出上訴書狀，
上訴書狀應「敘述具體上訴理由」，並按他造當事人之人數附繕
本。「切勿逕送上級法院」。
中    華    民    國    97    年    10    月    9    日
                                  書記官  林怡吟
附錄本案論罪科刑法條全文：
毒品危害防制條例第十條
施用第一級毒品者，處六月以上五年以下有期徒刑。


司法院資訊處製作；財團法人民間司法改革基金會備份。
